【裁判字號】    89,易,4212
【裁判日期】    900618
【裁判案由】    違反槍砲彈藥刀械管制條例等
【裁判全文】
台灣台中地方法院刑事判決                        八十九年度易字第四二一二號
    公  訴  人  臺灣台中地方法院檢察署檢察官
    被      告  甲○○
右列被告因違反槍砲彈藥刀械管制條例等案件，經檢察官聲請簡易判決處刑（八十九
年度偵字第一六七五九號），本院沙鹿簡易庭認不宜以簡易判決處刑，簽移本院刑事
庭，改依通常程序審理，本院判決如左：
    主      文
甲○○未經許可於夜間在公共場所攜帶刀械，累犯，處有期徒刑參月，如易科罰金以
參佰元折算壹日，扣案之武士刀壹支沒收。又未經許可擅自設置、使用電台發送九千
赫至三百秭赫之射頻訊息，致干擾無限電波之合法使用，累犯，處有期徒刑參月，如
易科罰金以參佰元折算壹日，扣案之無線電機具壹具沒收。應執行有期徒刑伍月，如
易科罰金以參佰元折算壹日。扣案之武士刀壹支、及無線電機具壹具均沒收。
    事      實
一、甲○○曾於民國八十五年間，因違反麻醉藥品管理條例，經本院判處有期徒刑六
    月，於八十五年五月十一日易科罰金執行完畢，仍不知悔改，於八十九年九月二
    日夜間，在桃園縣龜山鄉○○街二二八飲食店旁道路邊之公共場所，一台報廢之
    自用小客車上，拾獲不詳姓名之人拋棄該處，經槍砲彈藥刀械管制條例第四條第
    一項第三款列為管制之「武士刀」刀械一把，未經許可，無故持有之，將之藏置
    在其所駕駛車牌號碼ＮＴ─四九九二號自用小客車上，並未經許可於夜間、在公
    共場所攜帶持有之；又甲○○於同日晚上向一名自稱「林勝雄」之成年人者借用
    一台可設置、使用電台發送九千赫至三百秭赫射頻訊息之車用無線電機組，將該
    車用無線電機組，未經許可安裝在其上述自用小客車上，並將其頻率調整到與台
    中縣警察局清水分局相同之一四六七七千赫頻率使用，其未經許可擅自設置、使
    用電台發送九千赫至三百秭赫之射頻訊息，致干擾台中縣警察局清水分局無限電
    波之合法使用。嗣於同年九月四日下午九時卅五分許，攜帶上開武士刀及無線電
    機組，在台中縣清水鎮○○路三八二號，被警當場查獲，並扣押上開刀械、無線
    電。
二、案經台中縣警察局清水分局報告台灣台中地方法院檢察署檢察官偵查起訴。
    理      由
一、訊據被告對右開犯罪事實均坦承不諱，被告與本院審理時供稱：法官問：「對檢
    察官起訴之事實有何意見？(提示起訴書並告以要旨)」被告答：「沒有」「我是
    在八十九年九月二日晚上十時二十分左右，在桃園龜山鄉○○街二二八飲食店旁
    ，撿到武士刀一把，撿到之後我把該刀子放在我的ＮＴ─四九九二號自小客車車
    上。之後我開車回台中，我在夜間也持有該刀，把它放在車上，九月三、四日我
    休假，我沒有用車，在四日被警察查獲。我又在九月二日當天晚上九時多，我也
    有向「林勝雄」借用一台車用無線電，把他裝在我的自小客車車上，並將其頻率
    調到與台中縣警察局清水分局的警用頻率相同。「林勝雄」他是成年人，他是台
    中縣警義消，我是台中港港區的救難協會會員。我知道該無線電是他和台中縣警
    方通訊用的，使用的頻率和清水分局使用的頻率一樣的，頻率是他給我的，所以
    可以發送也可以接收，我知道是一四六七七千赫。我把它裝在車上」「林勝雄他
    有二部無線電，他另一部是裝在他在台北的家中使用。我是未經許可而自己使用
    的。我裝上去但沒有開始使用該無限電機，我是要協助處理緊急事務。我原來合
    法的已經被偷走，才向朋友借用」等語。並經證人即警員乙○○到庭結證供稱相
    符，且有被告持有之上述刀械、無線電扣案可證，另經勘驗結果，該刀械確係槍
    砲彈藥刀械管制條例列為管制之刀械，有勘驗筆錄、及刀械鑑驗紀錄表附卷可稽
    ，被告犯行足堪認定。
二、核被告所為係犯槍砲彈藥刀械管制條例第十五條第一、二款未經許可於夜間在公
    共場所攜帶刀械罪，及電信法第五十八條第一項、第二項之未經許可擅自設置、
    使用電台發送九千赫至三百秭赫之射頻訊息，致干擾無限電波之合法使用罪，被
    告於先前之持有刀械，已被於夜間、在公共場所持有罪所吸收，不另論罪，又其
    所犯電信法第五十八條第一項、第二項之罪，係一行為觸犯二罪名，屬想像競合
    犯，應從一重之第五十八條第一項、之未經許可擅自設置、使用電台發送九千赫
    至三百秭赫之射頻訊息，致干擾無限電波之合法使用罪論處，被告所犯槍砲彈藥
    刀械管制條例第十五條第一、二款未經許可於夜間在公共場所攜帶刀械罪，及電
    信法第五十八條第一項之未經許可擅自設置、使用電台發送九千赫至三百秭赫之
    射頻訊息，致干擾無限電波之合法使用罪，二罪間，犯意各別，行為互殊，犯罪
    構成要件亦異，應分論併罰，查被告甲○○曾於民國八十五年間，因違反麻醉藥
    品管理條例，經本院判處有期徒刑六月，於八十五年五月十一日易科罰金執行完
    畢，有台灣台中地方法院檢察署刑案資料查註紀錄表及台灣高等法院被告全國前
    案紀錄表各一紙附卷可按，其於五年內再犯本件有期徒刑以上之罪，為累犯，應
    依法加重其刑。爰審酌被告犯罪之動機、目的、犯罪之手段、所生之危害及坦承
    犯行，及保證今後決不再犯罪之犯後態度等一切情狀，量處如主文所示之刑，並
    分就所處之有期徒刑諭知易科罰金之折算標準；罰金部分則諭知易服勞役之折算
    標準，以示懲儆。扣案之武士刀壹支係屬違禁物應依刑法第三十八條第一項第一
    款規定沒收，無線電機具壹具應依電信法第六十條規定沒收。按中華民國九十年
    一月四日修正，同年月十日經總統公布施行之刑法第四十一條規定：「犯最重本
    刑為五年以下有期徒刑以下之刑之罪，而受六個月以下有期徒刑或拘役之宣告，
    因身體、教育、職業、家庭之關係或其他正當事由，執行顯有困難者，得以一元
    以上三元以下折算壹日，易科罰金。但確因不執行所宣告之刑，難收矯正之效，
    或難以維持法秩序者，不在此限。」「併合處罰之數罪，均有前項情形，其應執
    行之刑逾六月者，亦同」又前述易科罰金之折算標準，業據罰金罰鍰提高標準條
    例第二條前段規定，就其原訂數額提高為一百倍折算壹日。依首揭規定，本件被
    告於行為後，法律有變更，自應適用裁判時之法律，併此敘明。
三據上論斷，應依刑事訴訟法第四百五十二條、第二百九十九條第一項前段，槍砲
    彈藥刀械管制條例第十五條第一、二款，電信法第五十八條第一項、第二項、第
    六十條，刑法第十一條、第四十七條、第四十一條第一項前段第五十五條、第
    二條第一項前段、第五十一條第五款、第三十八條第一項第一款，罰金罰鍰提高
    標準條例第二條，判決如主文。
中      華      民      國    九十  年      六      月     十八     日
                             臺灣臺中地方法院刑事第七庭
                                     法  官  黃松竹
右正本證明與原本無異。
如不服本判決，應於判決送達後十日內向本院提出上訴狀，上訴於臺灣高等法院臺中
分院( 須附繕本 )。
                                     書記官
中    華    民    國      九十      年       六      月     十八    日
附錄論罪科刑之法條︰
槍砲彈藥刀械管制條例第十四條第三項、第十五條第一、二、三款
槍砲彈藥刀械管制條例第十四條
未經許可，製造、販賣或運輸刀械者，處三年以下有期徒刑，併科新台幣一百萬元以
下罰金。
意圖供自己或他人犯罪之用，而犯前項之罪者，處六月以上五年以下有期徒刑，併科
新台幣三百萬元以下罰金。
未經許可，持有或意圖販賣而陳列刀械者，處一年以下有期徒刑、拘役或新台幣五十
萬元以下罰金。
第一項及第二項之未遂犯罰之。
槍砲彈藥刀械管制條例第十五條
未經許可攜帶刀械而有下列情形之一者，處二年以下有期徒刑：
一  於夜間犯之者。
二  於車站、埠頭、航空站、公共場所或公眾得出入之場所犯之者。
三  結夥犯之者。


司法院資訊處製作；財團法人民間司法改革基金會備份。
